# 缴纳的信托保障基金如何核算问题

提问人：non76 时间：2015-03-26 08:42:41
信托公司按资金信托规模或财产信托收入的一定比例缴纳的信托保障基金，缴纳金额随缴纳基数的变动而变动，且无期限，收益为一年期定期存款利率，定期分配收益。信托保障基金公司运用各信托公司缴纳的资金进行投资，如同业拆借、国债投资等。该交易如何核算，感觉只能在可供出售的金融资产核算。陈版主有何意见。

回答人：chenyiwei
基本赞同信托公司对其持有的保障基金份额作为可供出售金融资产核算。另外持有该基金不能减轻或者替代信托公司根据信托协议或其他具有法律效力的文件对其他方面承担的责任而相应确认预计负债。

提问人：fangz3 时间：2017-02-04 14:22:18
请教陈版：A公司认购了信托计划的次级份额，同时协议约定A公司应当委托信托公司按照信托公司对A公司的子公司发放的信托贷款的1%认购信托保障基金。请问这种认购的信托保障基金应当如何账务处理，能够计入其他应收款-保证金？谢谢！

回答人：chenyiwei
认购的信托保障基金应确认为可供出售金融资产。